【裁判字號】    97,易,589
【裁判日期】    970229
【裁判案由】    竊盜
【裁判全文】
臺灣臺中地方法院刑事判決               97年度易字第589號
公  訴  人  臺灣臺中地方法院檢察署檢察官
被      告  甲○○
                     （現因另案於於臺灣臺中監獄執行中）
上列被告因竊盜案件，經檢察官提起公訴（九十六年度偵字第二
五六五七號），被告於準備程序中就被訴事實為有罪之陳述，本
院於聽取當事人之意見後，裁定以簡式審判程序判決如下：
    主    文
甲○○攜帶兇器，毀越安全設備竊盜，累犯，處有期徒刑柒月。
    犯 罪 事 實
一、甲○○前因竊盜案件，經本院以九十四年度易字第八六三號
    判決處以有期徒刑五月，如易科罰金，以銀元三百元折算一
    日確定；又因違反毒品危害防制條例案件，經本院以九十四
    年度訴字第二三二○號判決處以有期徒刑七月確定；兩案經
    本院以九十五年度聲字第三四三二號裁定合併應執行有期徒
    刑十月確定，入監服刑後，於民國九十六年一月二十五日縮
    刑期滿執行完畢。詎其猶不知悔改，竟意圖為自己不法之所
    有，於九十六年三月二十八日上午七時三十分許，在臺中市
    北屯區○○路○段一五六之一二號旁由郭春錦經營之「大埔
    生鮮超市」前，先徒手折斷該超市門前用以防盜資為安全設
    備使用之竹籬笆，進入該超市之夾娃娃區，再持客觀上可資
    為兇器使用之螺絲起子一支（未扣案，起訴書誤載為扳手）
    ，將夾娃娃機上之投幣孔破壞後（毀損部分未據告訴），竊
    取郭春錦所有置於夾娃娃機內之硬幣現金新臺幣（下同）一
    千元，得手後離去。嗣於同日郭春素發現該超市遭竊而報警
    處理，經警方鑑識小組在現場採集遺留指紋一個，經進行比
    對後，發現與甲○○左環指指紋相符，始循線查悉上情。
二、案經臺中市警察局第五分局報請臺灣臺中地方法院檢察署檢
    察官偵查起訴。
    理    由
一、上揭犯罪事實，業據被告甲○○於警詢及本院審理時坦承不
    諱，核與被害人郭春素於警詢中指述失竊情節相符，且警方
    鑑識小組在現場採集到之指紋，經進行比對後，發現與被告
    的左環指指紋等情，亦有內政部警政署刑事警察局九十六年
    四月十八日刑紋字第○九六○○五四七一四號鑑驗書在卷足
    憑，足見被告自白與事實相符，本案事證明確，其犯行洵堪
    認定，應依法論科。
二、按刑法第三百二十一條第一項第二款所謂「其他安全設備」
    ，係指除門扇牆垣以外，依通常觀念足認為防盜之一切設備
    而言，而竹籬笆亦為防盜之安全設備，並非供人爬進爬出之
    用，跨越竹籬笆行竊，自係踰越安全設備竊盜。復按刑法第
    三百二十一條第一項第三款之攜帶兇器竊盜罪，係以行為人
    攜帶兇器為其加重條件，此所謂兇器，其種類並無限制，凡
    客觀上足以對人之生命、身體、安全構成威脅，具有危險性
    之兇器為已足，並不以攜帶之初有行兇之意圖為必要（最高
    法院七十九年臺上字第五二五三號判例意旨參照）；查被告
    所攜帶之螺絲起子一支，為鋼鐵材質，前端尖銳，且被告自
    承長約十五公分（參見本院卷第一九頁），客觀上自屬於足
    以殺傷人之生命、身體之器械，顯為具有危險性之兇器無訛
    。故核被告所為，係犯刑法第三百二十一條第一項第二、三
    款之攜帶兇器毀越安全設備竊盜罪。又被告破壞被害人郭素
    春竹籬笆之毀損行為，已結合於所犯加重竊盜之罪質中，無
    更行構成毀損罪之餘地，併予敘明。被告前因竊盜案件，經
    本院以九十四年度易字第八六三號判決處以有期徒刑五月，
    如易科罰金，以銀元三百元折算一日確定；又因違反毒品危
    害防制條例案件，經本院以九十四年度訴字第二三二○號判
    決處以有期徒刑七月確定；兩案經本院以九十五年度聲字第
    三四三二號裁定合併應執行有期徒刑十月確定，入監服刑後
    ，於九十六年一月二十五日縮刑期滿執行完畢，有臺灣高等
    法院被告前案紀錄表及臺灣臺中地方法院檢察署刑案資料查
    註紀錄表在卷可憑，被告前受有期徒刑執行完畢，五年內故
    意再犯本件有期徒刑以上之各罪，為累犯，應依刑法第四十
    七條第一項之規定加重其刑。爰審酌被告身強力壯，不思以
    正當途徑獲取財物，圖以竊盜財物滿足自己之慾望，且其隨
    意攜帶兇器毀壞安全設備入內竊取財物，嚴重擾亂社會安寧
    ，惡性非輕，暨其犯罪之動機、目的、手段、犯罪所得，犯
    後坦承犯行，態度尚可等一切情狀，量處如主文所示之刑，
    以示懲儆。前揭供被告為本件竊行所用之螺絲起子一支，因
    未扣案，且無證據證明該把螺絲起子是否已滅失，為免將來
    執行發生困難，乃未併予宣告沒收，附此敘明。
據上論結，應依刑事訴訟法第二百七十三條之一第一項、第二百
九十九條第一項前段，刑法第三百二十一條第一項第二款、第三
款、第四十七條第一項，判決如主文。
中    華    民    國    97    年    2     月    29    日
                  刑事第十三庭  法  官  黃裕仁
上正本證明與原本無異。
如不服本判決，應於收受送達後十日內向本院提出上訴書狀（應
敘述具體理由並附繕本）。
上訴書狀如未敘述理由，應於上訴期間屆滿後二十日內補提理由
書於本院。
                                書記官  王嘉仁
中    華    民    國    97    年    2     月    29    日
附錄論罪科刑法條
刑法第三百二十一條：
犯竊盜罪而有左列情形之一者，處六月以上五年以下有期徒刑：
一  於夜間侵入住宅或有人居住之建築物、船艦，或隱匿其內而犯之者。
二  毀越門扇、牆垣或其他安全設備而犯之者。
三  攜帶兇器而犯之者。
四  結夥三人以上而犯之者。
五  乘火災、水災或其他災害之際而犯之者。
六  在車站或埠頭而犯之者。
前項之未遂罰之。


司法院資訊處製作；財團法人民間司法改革基金會備份。
